臺灣高等法院臺南分院刑事判決　　　　94年度上訴字第1016號
上　訴　人
即　被　告　甲○○
上列上訴人因違反槍砲彈藥刀械管制條例案件，不服臺灣臺南地
方法院93年度訴字第403號中華民國94年8月17日第一審判決（起
訴案號：臺灣臺南地方法院檢察署92年度偵字第11892號），提
起上訴，並於本院行準備程序中為有罪之陳述，經本院裁定進行
簡式審判程序，本院判決如下：
    主  文
上訴駁回。
    事  實
一、甲○○明知未經許可，不得持有、寄藏具殺傷力之手槍及子
    彈，仍於民國（下同）88年間某日，自姓名不詳，綽號「長
    腳」之成年男子處，收受可發射子彈具殺傷力之改造手槍一
    支、制式子彈二顆、具殺傷力之改造子彈四顆，並受綽號「
    長腳」之委託，將上開手槍及子彈寄藏於臺南市○○○街60
    巷31弄28號住處。嗣於92年10月30日14時10分許，為警在上
    址搜索查獲，並扣得上開具殺傷力之改造手槍一支、制式子
    彈二顆、具殺傷力之改造子彈四顆（經試射一顆，認具殺傷
    力，餘三顆），及不具殺傷力之改造子彈一顆（業經試射完
    畢）。
二、案經臺南市警察局第三分局報告臺灣臺南地方法院檢察署檢
    察官偵查起訴。
    理  由
甲、有罪部分：
一、訊據上訴人即被告甲○○對於上開如何自綽號「長腳」之人
    受寄上揭改造手槍、彈及制式子彈等事實，均坦承不諱。且
    上揭扣案之手槍及子彈送鑑定後，認：(一)改造手槍一支（槍
    枝管制編號0000000000號），係由仿SIG SAUER廠半自動手
    槍製造之金屬玩具手槍，換裝土造金屬滑套及土造金屬槍管
    改造而成之改造手槍，機械性能良好，可擊發適用子彈，具
    殺傷力。(二)制式子彈二顆，口徑9mm，均具殺傷力。(三)改造
    子彈五顆，係土造子彈，直徑8.7mm之土造金屬彈頭，經採
    樣試射二顆，其中一顆可擊發，具殺傷力，餘一顆無法擊發
    ，不具殺傷力，又有內政部警政署刑事警察局92年12月31日
    刑鑑字第0920218278號槍彈鑑定書一份在卷可稽（見偵查卷
    第26頁起），足認被告自白與事實相符，而可信採。本件事
    證明確，被告犯行洵堪認定。
二、查被告行為後，槍砲彈藥刀械管制條例已於94年 1月26日修
    正，同年月28日生效，修正前第11條第 4項規定，未經許可
    ，寄藏具殺傷力之改造手槍，法定刑度為「一年以上七年以
    下有期徒刑，併科新臺幣七百萬元以下罰金」，與修正後相
    同構成要件之第8條第4項法定刑度為「三年以上十年以下有
    期徒刑，併科新臺幣七百萬元以下罰金」相比較，以修正前
    之規定有利於行為人，依刑法第2條第1項但書規定，應適用
    修正前條例處斷。核被告寄藏具殺傷力之改造手槍，所為係
    犯修正前槍砲彈藥刀械管制條例第11條第4項之罪。被告寄
    藏子彈之行為，係犯修正後槍砲彈藥刀械管制條例第12條第
    4 項之罪。被告以一行為，同時寄藏手槍及子彈，觸犯構成
    要件不相同之罪名，為想像競合犯，應從一重之未經許可寄
    藏手槍罪處斷。
三、原審以被告罪証明確，因予適用修正前槍砲彈藥刀械管制條
    例第11條第4項、修正後同條例第12條第4項、刑法第2條第1
    項但書、第11條前段、第55條、第42條第2項、第38條第1項
    第1款，罰金罰鍰提高標準條例第2條（原審漏引）、現行法
    規所定貨幣單位折算新臺幣條例第2條之規定，並審酌被告
    無故受託寄藏具殺傷力之槍、彈，對社會治安已造成相當程
    度之危害，惟被告尚無前科，且犯後又坦認犯行，態度良好
    ，另被告寄藏期間並未持之犯案等一切情狀，量處有期徒刑
    一年二月，併科罰金新台幣五萬元，罰金部分並諭知易服勞
    役之折算標準。另扣案之改造手槍一支（槍枝管制編號0000
    000000號）、制式子彈二顆、具殺傷力之改造子彈三顆，為
    違禁物，均應依刑法第38條第1項第1款宣告沒收。至於試射
    結果具殺傷力之改造子彈一顆，因送鑑定時已試射完畢，顯
    已滅失，試射之另一顆改造子彈則不具殺傷力，均不為沒收
    之諭知。經核原審認事用法俱無不合，量刑亦稱妥適，被告
    上訴意旨以原審量刑過重為由，指摘原判決不當，並無可取
    ，為無理由，應予駁回。
乙、不另為無罪判決部分：
一、公訴意旨另以：被告甲○○於88年間，自「長腳」處收受彈
    匣五個、護弓四片、槍枝零組件一包，並代為寄藏於臺南市
    ○○○街60巷31弄28號。嗣為警於92年10月30日14時10分許
    ，在上址搜索查獲，並扣得彈匣五個、護弓四片、零組件一
    包等。因認甲○○涉犯修正前槍彈砲藥刀械管制條例第13條
    第4項，未經許可，寄藏槍砲之主要組成零件罪。
二、公訴人上開所認，無非以扣案之彈匣五個、護弓四片、零組
    件一包等物，資為論據。惟按犯罪事實應依證據認定之，無
    證據不得認定犯罪事實，刑事訴訟法第154條第2項定有明文
    。經查：被告甲○○固坦承扣案之彈匣五個、護弓四片、零
    組件一包等物，為「長腳」委託寄放，然上開物品，經鑑定
    後，認：(一)護弓四片，係玩具槍用金屬護木。(二)手槍零件一
    包，為玩具槍用滑套固定銷、玩具槍用滑管固定銷、玩具槍
    用扳機、長約45.5mm之彈簧及金屬螺絲等物。(三)手槍半成品
    五支，為玩具槍用金屬槍身及玩具槍用金屬彈匣，均非屬內
    政部86年11月24日台（八六）內警字第8670683號公告之槍
    砲彈藥主要組成零件，有內政部警政署刑事警察局93年8 月
    3日刑鑑字第0930138358號函、內政部93年9月7日內授警字
    第0930076881號函等在卷為憑。則公訴人所指被告受寄藏上
    開彈匣、護弓、零組件等係屬條例所規定之槍砲之主要組成
    零件，已無所據，此外復查無其他証據足資佐証被告確有公
    訴人所指之此部分犯行，應認不能証明被告此部分犯罪。惟
    公訴意旨認被告此部分行為與上揭論罪科刑部分，有想像競
    合犯關係，屬裁判上一罪，爰不另為無罪之諭知。
據上論結，應依刑事訴訟法第368條、第364條、第273條之1第1
項，判決如主文。
本案經檢察官張太龍到庭執行職務。
中　　華　　民　　國　　94　　年　　11　　月　　30　　日
                  刑事第四庭    審判長法　官  吳志誠
                                      法　官  蔡美美
                                      法　官  陳珍如
以上正本證明與原本無異。
如不服本判決，應於收受本判決後十日內向本院提出上訴書狀。
其未敘述上訴理由者並得於提起上訴後十日內向本院補提理由書
狀（均須按他造當事人之人數附繕本）「切勿逕送上級法院」。
　　　　　　　　　　　　　　　　　　　書記官  岑　玢
中　　華　　民　　國　　94　　年　　11　　月　　30　　日
附錄：本判決論罪科刑法條
修正前槍砲彈藥刀械管制條例第11條第4項
未經許可，持有、寄藏或意圖販賣而陳列第一項所列槍枝者，處
一年以上七年以下有期徒刑，併科新台幣七百萬元以下罰金。
修正後槍砲彈藥刀械管制條例第12條第4項
未經許可，持有、寄藏或意圖販賣而陳列子彈者，處五年以下有
期徒刑，併科新台幣三百萬元以下罰金。
